【裁判字號】    89,交上易,391
【裁判日期】    890315
【裁判案由】    過失傷害
【裁判全文】
臺灣高等法院臺中分院刑事判決                  八十九年度交上易字第三九一號
    上  訴  人
    即  被  告  甲○○
    自  訴  人  乙○○
右上訴人因過失傷害案件，不服台灣台中地方法院八十八年度交自字第七七號中華民
國八十九年一月六日第一審判決，提起上訴，本院判決如左：
      主      文
上訴駁回。
      事實及理由
一、本案經本院審理結果，認第一審判決認事用法及量刑均無不當，應予維持，並引
    用第一審判決書記載之事實、證據及理由（如附件） 。
二、上訴人即被告甲○○在本院未提出其他有利之證據及辯解，其上訴無理由，應予
    駁回。
三、據上論斷，應依刑事訴訟法第三百七十三條、第三百六十八條，判決如主文。
中      華      民      國    八十九     年      三       月    十五    日
                                  台灣高等法院台中分院刑事第六庭
                                        審判長法  官  古  金  男
                                              法  官  沈  應  南
                                              法  官  張  祺  祥
右正本證明與原本無異。
不得上訴。
                                              書記官  顏  子  良
中      華      民      國    八十九     年      三       月    十六    日
                                                                        Ｑ
臺灣臺中地方法院刑事判決                          八十八年度交自字第七七號
    自  訴  人  乙○○  男五十六歲( 民國○○○年○月○○日生)
                        住台中市○區○○路三七五巷三十八號
                        身分證統一編號：Ｚ000000000號
    被      告  甲○○  男四十六歲( 民國○○○年○月○○日生)
                        住台中縣太平市○○路○段三二二巷七十六弄四號
                        身分證統一編號：Ｆ一0000000號
右列被告因過失傷害案件，經自訴人提起自訴，本院判決如左：
    主      文
甲○○因過失傷害人致重傷，處有期徒刑陸月，如易科罰金，以參佰元折算壹日。
    事      實
一、甲○○於民國八十八年九月二十日下午三時五十分許，駕駛車牌號碼ＭＺ－六九
    二六號自用小客車，沿台中市○區○○○街由西往東方向行駛，途經台中市○區
    ○○○街閃光紅燈與東英路閃光黃燈速限四十公里市區道路○○○路口時，本應
    注意行車速度依標誌之規定，無標誌者，在市區道路時速不得超過四十公里，並
    應注意閃光紅燈表示「停車再開」，車輛應減速接近，先停止於交岔路口前，讓
    幹道車優先通行後認為安全時，方得續行，而依當時天候晴，日間自然光線，路
    面乾燥、無缺陷及無障礙物，視距良好，又無不能注意之情形，詎其能注意，竟
    疏未注意讓幹道車優先通行，猶貿然以時速約五十公里速度超速行駛，適有乙○
    ○駕駛車牌號碼ＪＫＸ－一九七號重型機車，沿台中市○區○○路由南往北方向
    駛經該交岔路口，亦疏未注意減速慢行，甲○○因一時閃避不及，其所駕自用小
    客車右側車身遂與乙○○所駕機車前車頭發生碰撞，使乙○○人車倒地，致乙○
    ○受有頭部外傷併顱內出血、右耳耳聾之傷害，已達毀敗一耳聽能之重傷程度。
    甲○○則於肇事後打電話向警方報案，而在未經有偵查權之機關或公務員發覺為
    犯嫌前，向到場處理之台中市警察局交通警察隊員警吳承昌自首即陳明其為肇事
    者及肇事經過，並願接受裁判。
二、案經乙○○向本院提起自訴。
    理      由
一、訊據被告甲○○對於前開事實坦承不諱，核與自訴人乙○○指訴之情節相符，並
    有台中市○○○道路交通事調查報告表乙份、台中市警察局交通警察隊肇事現場
    圖乙份、現場照片七張及診斷証明書乙紙附卷足憑。按行車速度依標誌之規定，
    無標誌者，在市區道路時速不得超過四十公里；且閃光紅燈表示「停車再開」，
    車輛應減速接近，先停止於交岔路口前，讓幹道車優先通行後認為安全時，方得
    續行，道路交通安全規則第九十三條第一項第一款及道路交通標誌標線號誌設置
    規則第二百十一條第一項第二款分別定有明文。經查本件被告於前開時地駕車，
    本應注意遵守上開規定，而肇事地點為台中市○區○○○街閃光紅燈與東英路閃
    光黃燈速限四十公里市區道路○○○路口，依當時天候晴，日間自然光線，路面
    乾燥、無缺陷及無障礙物，視距良好，有上開道路交通事故調查報告表附卷可查
    ，又無不能注意之情形，詎其能注意，竟疏未注意讓幹道之自訴人機車優先通行
    ，猶貿然以時速約五十公里速度超速行駛，因而肇事，致自訴人受有如事實欄所
    載重傷害，顯見被告確有過失甚明，雖自訴人亦疏未注意減速慢行，而與有過失
    ，惟被告仍難辭過失之責，且其過失行為與自訴人受重傷間具有相當因果關係。
    本件事証明確，被告犯行堪以認定。
二、核被告甲○○所為，係犯刑法第二百八十四條第一項後段之過失傷害人致重傷罪
    。又被告於肇事後即打電話向警方報案，而在未經有偵查權之機關或公務員發覺
    為犯嫌前，向到場處理之台中縣警察局交通警察隊員警吳承昌坦承其為肇事者及
    肇事經過，並願接受裁判，此經被告供承在卷，復有員警吳承昌所製作台中市○
    ○○道路交通事故調查報告表內載報案人為被告及台中市警察局交通警察隊肇事
    現場圖內載被告陳明肇事經過並簽名附卷可考，核與自首要件相符，依法應減輕
    其刑。爰審酌被告肇事後迄今尚未賠償自訴人所受損害，及其過失程度，自訴人
    所受傷勢非輕與犯後坦承過失犯行等一切情狀，量處如主文所示之刑，並諭知易
    科罰金之折算標準，以資懲儆。
三、據上論斷，應依刑事訴訟法第三百四十三條、第二百九十九條第一項前段、刑法
    第二百八十四條第一項後段、第六十二條前段、第四十一條，罰金罰鍰提高標準
    條例第一條前段、第二條，判決如主文。
中    華    民    國      八十九      年       一      月      六       日
                                    臺灣臺中地方法院交通法庭
                                        法  官  朱  光  國
右正本證明與原本無異。
如不服本判決，應於判決送達後十日內向本院提出上訴狀( 應附繕本 )，上訴於臺灣
高等法院臺中分院。
                                        書記官
中    華    民    國      八十九      年       一      月      七       日
刑法第二百八十四條第一項後段
因過失傷害人者，處六月以下有期徒刑、拘役或五百元以下罰金。致重傷者，處一年
以下有期徒刑、拘役或五百元下罰金。


司法院資訊處製作；財團法人民間司法改革基金會備份。
